# 急，求助各位大神关联方关系认定

提问人：xintong1129 时间：2022-01-05 19:25:31
请教陈版及各位大神，母公司的少数股东（该少数股东可以对母公司施加重大影响），请问该母公司少数股东是母公司控股子公司的关联方吗？

回答人：chenyiwei
是。因为母公司控制子公司，所以该少数股东可以通过母公司，对该子公司间接施加重大影响。